Inventaris van het werkarchief van de Raad voor Economische Aangelegenheden van het Ministerie, 1946-1961 (1974) van Economische Zaken
Nationaal Archief, Den Haag
Raad voor de Economische Aangelegenheden
Raad Economische Aangelegenheden
1946-1974
merendeel 1946-1961
E16
10.30 meter; 229 inventarisnummers.
Normale geschreven, getypte en gedrukte documenten, geen bijzondere handschriften
Nationaal Archief, Den Haag
Raad voor Economische Aangelegenheden, 1945 - 2008
Het archief bevat de archiefbescheiden gevormd door de adjunct-secretaris van de Raad voor Economische Aangelegenheden. Deze Raad is een van de vaste colleges van de ministerraad en vergadert onder voorzitterschap van de minister-president. De archiefbescheiden bevatten vergaderstukken en adviezen van verschillende organisaties betreffende economische onderwerpen die in de Raad behandeld worden.
Archiefvorming
Geschiedenis van de archiefvormer
De ministerraad beraadslaagt en besluit over het algemene regeringsbeleid en bevordert de eenheid van dat beleid. Niet alleen alle wetsvoorstellen, verdragen met buitenlandse mogendheden en benoemingen van hoge functionarissen worden besproken in de ministerraad, maar ook tal van actuele zaken. De ministerraad kan uit zijn midden onderraden vormen waar meer specifieke onderwerpen besproken worden die bepaalde delen van het algemene beleid betreffen. In deze raden wordt dan de besluitvorming voor de ministerraad voorbereid.
De Raad voor Economische Aangelegenheden is een van deze vaste colleges van de ministerraad, net zoals de Algemene Verdedigingsraad, de Raad voor de Rijksdienst, de Raad voor de Ruimtelijke Ordening, de Raad voor Europese Zaken, de Welzijnsraad en de Raad voor het Wetenschapsbeleid. De Raad voor Economische Aangelegenheden was ingesteld in de ministerraad van 26 juni 1945 en bestond tot 1 januari 2008.
De Raad voor Economische Aangelegenheden vergadert onder voorzitterschap van de minister-president. De minister van Economische Zaken is de coördinerend bewindspersoon; dat betekent dat hij verantwoordelijk is voor de ambtelijke coördinatie voorafgaande aan de behandeling van zaken in de onderraad. Verdere vaste leden zijn de minister van Buitenlandse Zaken, de minister van Financiën, de minister van Volkshuisvesting en Ruimtelijke Ordening, de minister van Verkeer en Waterstaat, de minister van Landbouw en Visserij, de minister van Sociale Zaken en eventueel de minister zonder portefeuille Andere deelnemers zijn de staatssecretarissen van Financiën, Verkeer en Waterstaat, Economische Zaken en Sociale Zaken en Volksgezondheid, de chef van de directie voor Economische Samenwerking van het Ministerie van Buitenlandse Zaken, de thesaurier-generaal, de president van de Nederlandsche Bank, de secretaris-generaal van het Ministerie van Economische Zaken en de directeur van het Centraal Planbureau.
De president van de Nederlandsche Bank wordt bij de besluitvorming in de Raad voor Economische Aangelegenheden betrokken omdat de Bank samen met de minister van Financiën verantwoordelijk is voor de interne en externe monetaire politiek. Het Centraal Planbureau houdt zich primair bezig met het opstellen van ramingen over de economische ontwikkelingen in de toekomst en is daarom van belang voor de besprekingen in de Raad voor Economische Aangelegenheden. De Raad voor Economische Aangelegenheden wordt op zijn beurt geadviseerd door de Centrale Economische Commissie, waarin ambtelijke vertegenwoordigers van de bij de Raad voor Economische Aangelegenheden betrokken ministers zitting hebben, evenals de directeur van het Centraal Planbureau en een directielid van de Nederlandsche Bank
Het secretariaat wordt gevoerd door een vertegenwoordiger van het Ministerie van Algemene Zaken, maar de adjunct-secretaris is afkomstig van het Ministerie van Economische Zaken.
De president van de Nederlandsche Bank wordt bij de besluitvorming in de Raad voor Economische Aangelegenheden betrokken omdat de Bank samen met de minister van Financiën verantwoordelijk is voor de interne en externe monetaire politiek. Het Centraal Planbureau houdt zich primair bezig met het opstellen van ramingen over de economische ontwikkelingen in de toekomst en is daarom van belang voor de besprekingen in de Raad voor Economische Aangelegenheden. De Raad voor Economische Aangelegenheden wordt op zijn beurt geadviseerd door de Centrale Economische Commissie, waarin ambtelijke vertegenwoordigers van de bij de Raad voor Economische Aangelegenheden betrokken ministers zitting hebben, evenals de directeur van het Centraal Planbureau en een directielid van de Nederlandsche Bank
Het secretariaat wordt gevoerd door een vertegenwoordiger van het Ministerie van Algemene Zaken, maar de adjunct-secretaris is afkomstig van het Ministerie van Economische Zaken.
J.N. Breunesse en L.J. Roborh ed., Ministeries van algemeen bestuur (Leiden 1989) 16-17.
Staatsalmanak voor het Koninkrijk der Nederlanden 1976 (’s-Gravenhage 1976) B1.
Benamingen van ministeries zoals gehanteerd in 1975, de eindcesuur van dit archief.
J.E. Andriessen e.a., De sociaal-economische besturing van Nederland (10e druk; Groningen 1981) 120-121.
Ibidem
Geschiedenis van het archiefbeheer
Dit archief is niet het archief van de Raad zelf, maar het werkarchief van de adjunct- secretaris. Aan het werkarchief is geen (eenduidige) ordening toegekend. Tien dozen van het archief bevatten dossiers die geordend waren op basis van onderwerp. De overige dossiers bevatten vergaderstukken van de Raad voor Economische Aangelegenheden die chronologisch geordend waren. Een meer complete serie agenda’s en notulen dan in dit archief zijn te vinden in het archief van de Ministerraad (2.02.05.02).
De verwerving van het archief
Het archief is krachtens bepalingen van de Archiefwet overgebracht.
Inhoud en structuur van het archief
01.01.01; 2.06
Selectie en vernietiging
Het archief is bewerkt op basis van de selectielijst voor de neerslag van de handelingen van de minister van Economische Zaken op het beleidsterrein Coördinatie Algemeen Regeringsbeleid over de periode van 1945 (vastgesteld bij de beschikking Staatscourant 2009-53). De volledige 8,5 meter archief kwam in aanmerking voor bewaring en overbrenging. De stukken die geordend waren op basis van onderwerp zijn via een NB verbonden aan de REA-dossiers.
Ordening van het archief
De beschrijvingen in deze inventaris zijn geordend volgens het Archiefplan voor het Ministerie van Economische Zaken. Deze code is toegespitst op de taken en onderwerpen waar het Ministerie van Economische Zaken zich mee bezig houdt. Aangezien het werkarchief niet geordend was op basis van het Archiefplan, is gekeken naar de taken die de Raad uitvoerde in de desbetreffende documenten. Vervolgens zijn de dossiers geordend onder de in het Archiefplan genoemde rubrieken. De dossiers die niet geordend waren op onderwerp en chronologisch geordende vergaderstukken bevatten, zijn uit praktische overwegingen in de inventaris opgenomen met alleen de datering als beschrijving.
Aanwijzingen voor de gebruiker
Openbaarheidsbeperkingen
Volledig openbaar.
Materiële beperkingen
Het archief kent geen beperkingen voor het raadplegen van stukken als gevolg van slechte materiële staat.
Aanvraaginstructie
Openbare archiefstukken kunnen online worden aangevraagd en gereserveerd. U kunt dit ook via de terminals in de studiezaal van het Nationaal Archief doen. Om te kunnen reserveren dient u de volgende stappen te volgen:
U maakt een profiel aan op www.gahetna.nl, en logt vervolgens in
Via de archiefinventaris (alleen de beschrijvingen met rode nummers) selecteert u het gewenste archiefstuk door op de knop 'Reserveren' te klikken
In het volgende scherm geeft u aan op welke dag u het archiefstuk wilt inzien
Indien u zich bevindt in de studiezaal en een tafelnummer heeft ontvangen kunt u dit nummer vermelden. Als u geen tafelnummer heeft kunt u tafelnummer 777 laten staan
Vervolgens bevestigt u uw reservering door deze te versturen.
Verwant materiaal
Beschikbaarheid van kopieën
De inventarisnummers van dit archief zijn niet in kopievorm beschikbaar.
Beschrijving van de series en archiefbestanddelen
- Het voeren van overleg in de Raad voor Economische Aangelegenheden (REA), A.
  001.5-0002-01 Actoren onder de zorg van de minister
  001.5-0008-01 Ministeriele commissies, overlegplatforms onder leiding van de minister
  - Agenda's voor vergaderingen., 1951; 1; 1 omslag
  - Notulen van vergaderingen., 1949 - 1974; 2-8
    Nota bene: Deze serie is niet volledig
    - 1949 feb. 23 - dec. 22, 2
      Nota bene: Zie ook inv.nrs. 19 - 31
    - 1950 jan. 4 - juni 13, 3
      Nota bene: Zie ook inv.nrs. 40 - 48
    - 1950 juni 20 - dec. 19, 4
      Nota bene: Zie ook inv.nrs. 48 - 69
    - 1970 feb. 20 - okt. 12, 5; 1 omslag
    - 1971 feb. 5 - dec. 30, 6
    - 1972 feb. 9 - aug. 31, 7
    - 1974 feb. 27 - nov. 12, 8
  - Adviezen van diverse organisaties inzake onderwerpen te behandelen in de Raad voor Economische Aangelegenheden (REA), chronologisch geordend., 1946 - 1964; 9-194
    - 1946 nov. 4 - 1948 feb. 5, 9
    - 1947 aug. 7 - 1949 mrt. 1, 10
      Nota bene: Bevat 3 tekeningen
    - 1947 dec. 30 - 1950 mrt. 11, 11
    - 1947 jan. 6 - 1950 mei 8, 12
    - 1948, 13-18
      - feb. 1 - apr. 29, 13
      - apr. 7 - juli 12, 14
      - mei 2 - juni 8, 15
      - juli 2 - sep. 29, 16
      - juli 19 - dec. 28, 17
      - nov. 12 - dec. 1, 18
        Nota bene: Bevat 2 tekeningen
    - 1948 aug. 28 - 1950 feb. 18, 19
    - 1948 - 1949, 20-26
      - 1948 aug. 28 - 1949 apr. 1, 20
      - 1948 sep. 24 - 1949 jan. 20, 21
      - 1948 sep. 25 - 1949 mei 25, 22
        Nota bene: Bevat 1 tekening
      - 1948 okt. 4 - 1949 jan. 5, 23
      - 1948 nov. - 1949 mrt. 18, 24
      - 1948 nov. - 1949 mrt. 25, 25
      - 1948 nov. 27 - 1949 feb. 8, 26
    - 1949, 27-39
      - jan. 17 - mei 7, 27
        Nota bene: Zie ook inv.nr. 199
      - feb. 15 - mei 10, 28
      - mrt. 28 - mei 18, 29
        Nota bene: Bevat 1 tekening. Zie ook inv.nr. 199
      - mei 2 - juni 18, 30
      - mei 11 - juni 15, 31
      - juni 6 - nov. 18, 32
      - juni 14 - okt. 25, 33
        Nota bene: Zie ook inv.nr. 215
      - juni 17 - juli 16, 34
      - juli 19 - sep. 5, 35
      - aug. 15 - sep. 8, 36
        Nota bene: Zie inv.nr. 199
      - aug. 25 - nov. 12, 37
      - sep. 5 - okt. 12, 38
      - nov. 14 - dec. 12, 39
    - 1949 - 1950, 40-45
      - 1949 mei 20 - 1950 mei 31, 40
      - 1949 mei 31 - 1950 feb. 3, 41
      - 1949 juli 6 - 1950 mei 30, 42
      - 1949 okt. 19 - 1950 juli 31, 43
      - 1949 okt. 27 - 1950 feb. 27, 44
      - 1949 dec. 1 - 1950 jan. 3, 45
    - 1949 mei - 1952 okt. 10, 46
    - 1949 sep. 7 - 1951 apr. 19, 47
    - 1950, 48-77
      - jan. 2 - mrt. 28, 48
        Nota bene: Zie inv.nr. 200
      - jan. 16 - feb. 20, 49
        Nota bene: Zie ook inv.nr. 200
      - feb. 23 - apr. 25, 50
      - mrt. 6 - apr. 6, 51
      - apr. 15 - juni 26, 52
      - apr. 25 - mei 9, 53
      - mei 13 - juni 8, 54
        Nota bene: Bevat 2 tekeningen. Zie ook inv.nr. 200
      - mei 15 - juli 4, 55
      - mei 23 - juli 11, 56
        Nota bene: Zie ook inv.nrs. 200 en 201
      - juni 8 - aug. 8, 57
        Nota bene: Zie ook inv.nr. 201
      - juli 7 - aug. 8, 58
      - juli 13 - okt. 4, 59
      - juli 13 - dec. 5, 60
      - juli 15 - aug. 30, 61
      - juli 20 - okt. 11, 62
      - juli 21 - aug. 18, 63
      - juli 21 - aug. 19, 64
      - juli 31 - okt. 11, 65
      - juli 31 - okt. 23, 66
      - aug. 4 - sep. 9, 67
      - aug. 4 - sep. 20, 68
      - aug. 17 - sep. 5, 69
      - aug. 24 - aug. 26, 70
      - sep. 1 - sep. 18, 71
      - sep. 1 - okt. 26, 72
      - sep. 1 - nov. 10, 73
      - sep. 7 - sep. 28, 74
      - okt. 5 - nov. 19, 75
      - okt. 16 - dec. 21, 76
      - nov. 14 - dec. 13, 77
    - 1949 sep. 14 - 1951 juni 26, 78
      Nota bene: Zie ook inv.nrs. 187, 188 en 208
    - 1950 - 1951, 79-85
      - 1950 juli 20 - 1951 apr. 27, 79
      - 1950 okt. 12 - 1951 feb. 21, 80
      - 1950 okt. 14 - 1951 aug. 1, 81
        Nota bene: Bevat 8 tekeningen. Zie ook inv.nr. 190
      - 1950 nov. 14 - 1951 okt. 22, 82
        Nota bene: Zie ook inv.nr. 219
      - 1950 nov. 15 - 1951 mei 4, 83
      - 1950 nov. 30 - 1951 jan. 27, 84
      - 1950 dec. 7 - 1951 feb. 5, 85
    - 1950 okt. 20 - 1952 feb. 5, 86
      Nota bene: Zie ook inv.nrs. 214, 215 en 217
    - 1951, 87-96
      - jan. 15 - juni 13, 87
        Nota bene: Zie ook inv.nr. 191
      - feb. 15 - juli 11, 88
      - mei 12 - juli 18, 89
      - mei 15 - sep. 19, 90
        Nota bene: Zie ook inv. 211 en 212
      - mei 28 - juli 10, 91
        Nota bene: Zie ook inv.nrs. 187, 188, 209 en 216
      - juni 1 - dec. 19, 92
        Nota bene: Zie ook inv.nrs. 208, 210, 213 en 215
      - juli 5 - 24, 93
        Nota bene: Zie ook inv.nr. 211
      - aug. 15 - nov. 26, 94
        Nota bene: Zie ook inv.nrs. 212 en 219
      - sep. 13 - 26, 95
      - sep. 21 - okt. 22, 96
        Nota bene: Zie ook inv.nrs. 195, 212, 213, 214, 215 en 217
    - 1951 - 1952, 97-104
      - 1951 juli 17 - 1952 mrt. 5, 97
        Nota bene: Zie ook inv.nrs. 192, 193, 212, 219 en 220
      - 1951 aug. 1 - 1952 mei 27, 98
        Nota bene: Zie ook inv.nr. 212
      - 1951 aug. 1 - 1952 juni 11, 99
        Nota bene: Zie ook inv.nr. 194
      - 1951 sep. 10 - 1952 apr. 2, 100
      - 1951 okt. 24 - 1952 juli 2, 101
      - 1951 dec. 4 - 1952 mei 7, 102
        Nota bene: Zie ook inv.nrs. 210 en 218
      - 1951 dec. 18 - 1952 jan. 14, 103
        Nota bene: Zie ook inv.nrs. 207 en 213
      - 1951 dec. 18 - 1952 feb. 8, 104
    - 1952, 105-121
      - jan. 3 - mrt. 19, 105
      - feb. 22 - okt. 1, 106
      - mrt. 12 - mei 15, 107
      - mrt. 14 - sep. 17, 108
      - apr. 9 - sep. 23, 109
      - apr. 21 - mei 20, 110
      - mei 4 - okt. 29, 111
      - mei 7 - 21, 112
      - mei 15 - juli 9, 113
      - juni 11 - juli 26, 114
      - juni 18 - juli 26, 115
      - juli 31 - okt. 11, 116
      - juli 31 - nov. 16, 117
      - sep. 30 - dec. 9, 118
      - okt. 25 - nov. 19, 119
      - nov. 5 - dec. 13, 120
      - nov. 22 - dec. 17, 121
    - 1952 - 1953, 122-129
      - 1952 feb. 29 - 1953 mrt. 21, 122
      - 1952 okt. 25 - 1953 mrt. 25, 123
      - 1952 okt. 28 - 1953 mei 27, 124
      - 1952 okt. 31 - 1953 apr. 28, 125
      - 1952 nov. 15 - 1953 jan. 28, 126
      - 1952 nov. 28 - 1953 feb. 25, 127
      - 1952 dec. 16 - 1953 feb. 19, 128
      - 1952 dec. 23 - 1953 mrt. 5, 129
    - 1952 okt. 20 - 1954 okt. 20, 130
    - 1953, 131-150
      - jan. 5 - juli 24, 131
      - jan. 29 - mrt. 11, 132
      - mrt. 6 - 25, 133
      - mrt. 12 - apr. 28, 134
      - apr. 8 - juli 29, 135
      - apr. 20 - juni 10, 136
      - apr. 20 - juli 1, 137
      - apr. 28 - juli 29, 138
      - apr. 28 - aug. 11, 139
      - mei 29 - okt. 14, 140
      - juni 11 - juli 5, 141
      - juni 20 - juli 15, 142
      - juli 1 - aug. 19, 143
      - juli 1 - sep. 16, 144
      - juli 1 - dec. 23, 145
      - aug. - nov. 11, 146
      - sep. 17 - okt. 28, 147
      - sep. 30 - dec. 16, 148
      - okt. 1 - dec. 2, 149
      - nov. 17 - dec. 2, 150
    - 1953 - 1954, 151-155
      - 1953 okt. 7 - 1954 mrt. 24, 151
      - 1953 okt. 7 - 1954 apr. 28, 152
      - 1953 okt. 17 - 1954 juli 2, 153
      - 1953 dec. 6 - 1954 jan. 21, 154
      - 1953 dec. 21 - 1954 jan. 27, 155
    - 1954, 156-164
      - jan. 6 - feb. 24, 156
      - jan. 12 - 27, 157
      - feb. 4 - okt. 20, 158
      - feb. 19 - juli 2, 159
      - mrt. 15 - apr. 23, 160
      - apr. 15 - mei 12, 161
      - apr. 15 - juni 2, 162
      - apr. 29 - okt. 28, 163
      - juli 7 - dec. 31, 164
    - 1954 - 1955, 165-168
      - 1954 jan. 11 - 1955 feb. 7, 165
      - 1954 mei 10 - 1955 juli 2, 166
      - 1954 juli 7 - 1955 mei 9, 167
      - 1954 dec. 23 - 1955 feb. 11, 168
    - 1954 jan. 11 - 1956 feb. 29, 169
    - 1954 okt. 14 - 1956 mei 25, 170
    - 1955, 171-172
      - feb. 14 - dec. 30, 171
      - mrt. 16 - juni 23, 172
    - 1955 - 1956, 173-175
      - 1955 aug. 3 - 1956 dec. 18, 173
      - 1955 okt. 7 - 1956 feb. 29, 174
      - 1955 dec. 15 - 1956 jan. 25, 175
    - 1957, 176-178
      - jan. 17 - okt. 8, 176
      - feb. 11 - mei 28, 177
      - feb. 26 - mei 29, 178
    - 1957 dec. 16 - 1958 juni 25, 179
    - 1958 sep. 4 - 1959 nov. 12, 180
    - 1959, 181-184
      - feb. 9 - okt. 14, 181
      - feb. 9 - okt. 27, 182
      - mei 19 - okt. 14, 183
      - sep. 18 - dec. 12, 184
    - 1959 okt. 10 - 1960 apr. 28, 185
    - 1960 okt. 10 - 1961 jan. 4, 186
    - 1960 okt. 21 - 1962 jan. 3, 187
    - 1961, 188-189
      - nov. 18 - dec. 8, 188
      - sep. 20 - dec. 18, 189
    - 1961 sep. 12 - 1962 juli 14, 190
    - 1962 nov. 8 - dec. 7, 191
    - 1962 nov. 15 - 1963 feb. 15, 192
    - 1963 jan. - mei 17, 193
      Nota bene: Zie ook inv.nr. 222
    - 1963 sep. 18 - 1964 feb. 13, 194
      Nota bene: Zie ook inv.nrs. 221 en 224
  - Documenten ter behandeling in de REA., 1949 - 1974; 195-206
    - "Conclusies van het Coördinatie-College Nederland - Suriname, Bijeenkomst mei - juni 1951" 1951, 195; 1 omslag
      Nota bene: Zie ook inv.nrs. 70 en 83
    - Ontwerp - regeling met betrekking tot samenwerking met België op het gebied van schaarse producten "Avenant a l'Accord de Pre - Union du 15 Oct. 1949" 1949 - 1951, 196; 1 omslag
      Nota bene: Zie ook inv.nr. 87
    - "Ontwerp van Wet tot Suppletoire Verhoging van het Tiende Hoofdstuk der Rijksbegroting voor het Dienstjaar 1951" en het Rapport "Landelijke Spreiding der Industrialisatie door Regionale Concentratie" van de Hoofdcommissie voor de Industrialisatie en de Vaste Commissie voor Regionale Vraagstukken 1950 - 1951, 197; 1 omslag
      Nota bene: Bevat 8 tekeningen. Zie ook inv. 73
    - "Conclusies van het Coördinatie-College Nederland - Nederlandse Antillen, Bijeenkomst juni - juli 1951" 1951, 198; 1 omslag
    - "Overzichten van de Werking van het Europees Herstel Programma" 1951 - 1952, 199-200
      - Gedurende de maanden januari - mei 1951 1951, 199
        Nota bene: Zie ook inv.nr. 79
      - Gedurende de maanden juni 1951 - januari 1952 1951 - 1952, 200
        Nota bene: Zie ook inv.nr. 89
    - Verslagen van besprekingen betreffende handels - en betalingsverkeer met verschillende landen en binnen internationale organisaties 1951 - 1952, 201-202
      - 1951 - 1952, 201
      - 1951 - 1952, 202
        Nota bene: Zie ook inv. nr. 91
    - "Rapport betreffende het ontwerp - Verdrag ener Economische Unie tussen Nederland, België en Luxemburg" en "Conventie inzake Afwijkingen van Aflopende Aard van het Verdrag" [1951], 203
      Nota bene: Zie inv.nr. 88
    - Rapporten van het Centraal Planbureau (CPB) 1972 - 1974, 204-206
      - "Centraal Economisch Plan 1972, Versie Februari 1972" en "Macro - Economische Verkenning 1973, Versie 22 Augustus 1972" 1972, 204; 1 stuk
      - "Centraal Economisch Plan 1972, Versie Februari 1972" en het "Centraal Economisch Plan 1973, Versie 20 Februari 1973 " 1972 - 1973, 205
      - "Macro Economische Verkenning 1975, Versie 19 Augustus 1974" 1974, 206; 1 stuk
- Adviezen van diverse organisaties over onderwerpen te behandelen in de Raad voor Economische Aangelegenheden (REA), per onderwerp geordend, B.
  - Inzake de instelling van een verkeerscommissie in de Sociaal - Economische Raad (SER) en de verhoging van de tarieven voor goederen - en personenvervoer van de NV Nederlandse Spoorwegen (NS)., 1951; 207; 1 omslag
    Nota bene: Zie ook inv.nr. 95
  - Inzake de ontwerp - Pensioenverordening voor het personeel van de Sociaal - Economische Raad (SER)., 1951; 208; 1 omslag
    Nota bene: Zie ook inv.nrs. 70 en 84
  - Inzake het Nickerie - of Eysvoogel - Plan met betrekking tot de mogelijke inpoldering van land voor de kust van Suriname, besprekingen in de Coördinatie Colleges Nederland - Nederlandse Antillen en Nederland - Suriname, in het General Agreement on Tariffs and Trade (GATT) en in de Consultative Group voor de East - West - Trade, alsmede overleg inzake het "Centraal Economisch Plan 1951, Versie 24 Juni 1951", de concept - Beschikking Depôtstelling terzake van Invoer van Goederen, de adviestermijnen voor de Sociaal Economische Raad (SER) en de uitvoering van artikel 145 van de Wet op de Bedrijfsorganisatie., 209
    Nota bene: Zie ook inv.nr. 83. Bevat tevens nota's van het Centraal Planbureau (CPB) over het perspectief voor de werkgelegenheid per 1 oktober 1951 en over het na - oorlogse verbruik van voedingsmiddelen en textiel, de ontwerp - Koninklijke Besluiten tot Toepassing van de Vestigingswet Kleinbedrijf 1937 op het Bontwerkersbedrijf en het IJsbereidersbedrijf en tot Wijziging van het Vestigingsbesluit Kleinhandel in Textielgoederen 1949, alsmede de begroting van de SER voor 1952
  - Inzake de bijzondere bijeenkomst van de Verdragsluitende Partijen van de General Agreement on Tariffs and Trade (GATT) in Torquay, benoemingen van leden van de Sociaal - Economische Raad (SER) en inwinnen van advies van de SER hierover, de toekenning van vakantiebijslag aan het personeel van de SER, de contingenten in de handel met Duitsland, alsmede inzake de opsporing, winning en verwerking van non - bitumineuze delfstoffen, de adviezen van de Hoofdcommissie voor de Industrialisatie over de bevordering van de industrialisatie van Nederland, het concept - Memorie van Antwoord naar aanleiding van de Tweede Industrialisatienota en de concept - Derde Industrialisatienota., 1951 - 1952; 210
    Nota bene: Zie ook inv.nrs. 84, 94 en 103
  - Inzake de conceptversies van de "Verslagen van de Nederlandse Regering Aangaande de Werking van het Europese Herstel Programma"., 1951 - 1952; 211-212
    - Tiende Verslag, behandelende de periode oktober tot en met december 1950, en het Elfde Verslag, behandelende de periode januari tot en met maart 1951, bevat tevens de definitieve versie van het Tiende Verslag, 1951, 211
      Nota bene: Zie ook inv.nrs. 82, 85 en 93
    - Twaalfde Verslag, behandelende de periode april tot en met juni 1951, en het Dertiende Verslag, behandelende de periode juli tot en met september 1951, bevat tevens de definitieve versies van het Elfde, Twaalfde en Dertiende Verslag, 1951 - 1952, 212
      Nota bene: Zie ook inv.nrs. 82, 86, 88, 89, 90 en 93
  - Inzake de huurverhoging voor vooroorlogse woningen, het vergoeden van de schade aan woningen te Walcheren ontstaan door de inundatie en financiering van woningbouw door middel van een premielening., 1951 - 1952; 213; 1 omslag
    Nota bene: Zie inv.nrs. 84, 88 en 95
  - Inzake de onderhandelingen met de Verenigde Staten over de voortzetting van financiële, civiele en militaire steunverlening aan Nederland en het dollarimportprogramma., 1951 - 1952; 214
    Nota bene: Zie ook inv.nrs. 78 en 88
  - Inzake de vaststelling van prijzen voor verschillende consumptieartikelen, de distributie van koffie, de integratie van de Europese landbouw, het advies van de Sociaal - Economische Raad (SER) over pachtnormen, de uitwisseling van visserijproducten in het intra - Beneluxverkeer en de positie van het Bureau Oogstvoorziening., 1951 - 1952; 215; 1 omslag
    Nota bene: Zie ook inv.nrs. 78, 84 en 88
  - Inzake de zesde zitting van de Economische Commissie voor Europa en de financiering van het Nickerie - of Eysvoogel - Plan met betrekking tot de mogelijke inpoldering van land voor de kust van Suriname., 1951 - 1952; 216; 1 omslag
    Nota bene: Zie ook inv.nr. 83. Bevat tevens het "Verslag van de Nederlandse Delegatie over de Zesde Zitting der Economische Commissie voor Europa van de Verenigde Naties" en het "Advies over de Maatregelen welke te Nemen Waren ter Bescherming van de Monetaire Reserve" van de Centrale Economische Commissie (CEC)